臺灣屏東地方法院刑事判決　　　　　　　100年度訴字第590號
公　訴　人　臺灣屏東地方法院檢察署檢察官
被　　　告　鄭國峻
公設辯護人　張宏惠
上列被告因違反毒品危害防制條例案件，經檢察官提起公訴（99
年度偵字第9621號、99年度毒偵字第2555號），本院判決如下：
    主  文
鄭國峻施用第二級毒品，處有期徒刑肆月，扣案如附表編號1 至
10所示之第二級毒品甲基安非他命計拾包（含包裝袋共拾只）均
沒收銷燬之；又意圖販賣而持有第二級毒品，處有期徒刑壹年拾
月，扣案如附表編號1 至10所示之第二級毒品甲基安非他命計拾
包（含包裝袋共拾只）均沒收銷燬之，扣案電子磅秤壹台沒收。
應執行有期徒刑貳年，緩刑伍年，並應向公庫支付新台幣拾萬
元，扣案如附表編號1 至10所示之第二級毒品甲基安非他命計拾
包（含包裝袋共拾只）均沒收銷燬之，扣案電子磅秤壹台沒收。
    事  實
一、鄭國峻前於民國99年間因施用毒品案件，經本院裁定送觀察
    、勒戒後，因認無繼續施用毒品傾向，於同年10月12日釋放
    出所，並由臺灣屏東地方法院檢察署檢察官以99年毒偵字第
    2158號為不起訴處分確定。猶不知悔改，基於施用第二級毒
    品甲基安非他命之犯意，自曹俊吉及綽號「牛仔」（真實姓
    名年籍不詳）之人處取得第二級毒品甲基安非他命後，於99
    年10月20日下午5 時許，在其屏東縣屏東市○○街162 號，
    將第二級毒品甲基安非他命置入玻璃管內，以燒烤吸食煙霧
    之方式施用第二級毒品甲基安非他命1 次。嗣經警於同日晚
    上9 時10分許，在上開地點前，因認鄭國峻形跡可疑予以攔
    查後，經鄭國峻同意後，在其所騎乘之M7J-980 號機車內扣
    得電子磅秤1 個、手機2 支、甲基安非他命10小包（毛重5
    公克）因而查悉上情。
二、鄭國峻另明知甲基安非他命係毒品危害防制條例第2 條第2
    項第2 款所列之第二級毒品，不得非法持有販賣，竟意圖營
    利與及綽號「牛仔」（真實姓名年籍不詳）之人共同基於販
    賣第二級毒品甲基安非他命之犯意聯絡，於99年10月19日凌
    晨2 時許，在其友人位於屏東縣屏東市○○路688 號3 樓之
    住處內，由曹俊吉、「牛仔」提供重量1 錢之甲基安非他命
    予其，言明由其自行分裝上開甲基安非他命並尋找販售對象
    ，於販售完畢後，需上繳新台幣（下同）5000元予「牛仔」
    ，超出5000元之部分即均歸其所有。其於取得上開甲基安非
    他命後，遂以電子磅秤及夾鍊袋分裝成10小包( 每包驗前淨
    重及驗後淨重如附表所示) ，欲以每包2000元至500 元之價
    格販售牟利，嗣其於同年月20日晚上9 時10分許，經「牛仔
    」以電話與其聯繫後，其欲攜帶上開分裝後之甲基安非他命
    、電子磅秤等物前往牛仔住處之際，在前揭時地（犯罪事實
    欄一所述查獲時地）為警所查獲，並扣得上開物品。嗣經警
    以施用毒品之現行犯移送臺灣屏東地方法院檢察署，經檢察
    官訊問後始查悉上情。
三、案經屏東縣政府警察局屏東分局報告與臺灣屏東地方法院檢
    察署檢察官自動檢舉簽分偵查起訴。
    理  由
壹、證據能力方面
    按傳聞法則之重要理論依據，在於傳聞證據未經當事人之反
    對詰問予以核實，乃予排斥，惟若當事人已放棄對原供述人
    之反對詰問權，於法院審判時表明同意該等傳聞證據可作為
    證據，基於證據資料愈豐富，愈有助於真實發現之理念，並
    貫徹刑事訴訟法修法加重當事人進行主義之精神，確認當事
    人對於證據能力有處分權之制度，傳聞證據經當事人同意作
    為證據，法院認為適當者，亦得為證據；另當事人於調查證
    據時，對於傳聞證據表示「沒有意見」、「對於證據調查無
    意見」，而未於言詞辯論終結前聲明異議，應視為已有將該
    等傳聞證據採為證據之同意，此刑事訴訟法第159 條之5定
    有明文。查本判決所引用之屬於傳聞證據之被告以外之人於
    審判外之陳述，經審判長提示並告以要旨後，檢察官及被告
    、辯護人均知該證據為審判外之言詞陳述及書面證據，原無
    證據能力，惟未於言詞辯論終結前表示異議，本院審酌上開
    證據作成之過程並無不適當之情形，且對於被告涉案之事實
    具有相當之關聯性，依刑事訴訟法第159 條之5 規定具有證
    據能力。
貳、實體方面
一、認定犯罪事實之證據及理由
    上開犯罪事實，均經被告鄭國峻於本院審理時坦承不諱（見
    本院卷第13頁、第27頁），而其為警查獲後所採集之尿液，
    經以酵素免疫分析法初步篩選，再以氣相層析質譜儀法確認
    ，確均呈現嗎啡（施用海洛因之代謝物為嗎啡）及甲基安非
    他命陽性反應，有屏東縣警察局屏東分局民和派出所毒品案
    件涉嫌人尿液採證編號姓名對照表（檢體編號：00000000號
    ）及臺灣檢驗科技股份有限公司濫用藥物檢驗報告（報告編
    號：KH/2010/A00000000 號）各1 份在卷可稽（見屏警分刑
    字第0990030133號卷【下稱警卷一】第19頁、99年度偵字第
    9621號卷【下稱偵卷一】第54頁），並有扣案如附表所示之
    甲基安非他命10包可資佐證，上開10包白色結晶經送高雄市
    立凱旋醫院鑑定結果，確檢出第二級毒品甲基安非他命，有
    高雄市立凱旋醫院濫用藥物成品檢驗鑑定書1 份( 見偵卷一
    第56頁) 在卷可徵，足認被告之自白與事實相符，本案事證
    明確，被告犯行洵堪認定，應依法論科。
二、論罪科刑部分：
  (一)按甲基安非他命分屬毒品危害防制條例第2 條第2 項第2 款
    規定之第二級毒品，不得持有及施用，核被告如犯罪事實欄
    一所示之犯行，係犯毒品危害防制條例第10條第2 項之施用
    第二級毒品罪; 如犯罪事實欄二所示之所為，則係犯同條例
    第5 條第2 項之意圖販賣而持有第二級毒品罪。其施用前持
    有第二級毒品甲基安非他命之低度行為，應為其施用第二級
    毒品甲基安非他命之高度行為所吸收，不另論罪。被告所犯
    施用第二級毒品罪、意圖販賣而持有第二級毒品罪，犯意各
    別，行為互殊，應予分論併罰。
  (二)按犯毒品危害防制條例第4 條至第8 條、第10條或第11條之
    罪，供出毒品來源，因而查獲其他正犯或共犯者，減輕或免
    除其刑；犯同法第4 條至第8 條之罪於偵查及審判中均自白
    者，減輕其刑，毒品危害防制條例第17條第1 項、第2 項分
    別定有明文。又該條例第1 項規定乃為擴大追查毒品來源，
    有效推展斷絕毒品供給之緝毒工作，以杜絕毒品泛濫，祇須
    被告願意供出毒品來源之上手，因而查獲其他正犯或共犯者
    ，即可邀減輕或免除其刑之寬典；該條例第2 項則為使案件
    儘速確定，鼓勵被告早日自新，並節省司法資源，苟被告於
    偵查及審判中均自白者，即符減刑要件，兩者之立法目的及
    減刑條件並不相同，彼此間自無法規競合之當然吸收關係可
    言，是倘被告犯同條例第4 條至第8 條之罪，願意供出毒品
    來源因而查獲其他正犯或共犯，並於偵查及審判中自白，均
    符合前述2 項減刑條件者，則除予以免除其刑之情形外，即
    應依上開規定予以遞減其刑。復按刑法第66條規定「有期徒
    刑、拘役、罰金減輕者，減輕其刑至2 分之1 。但同時有免
    除其刑之規定者，其減輕得減至3 分之2 」，另同法第71條
    第2 項規定「有2種 以上之減輕者，先依較少之數減輕之」
    ，是若同時具備毒品危害防制條例第17條第1 項及第2 項之
    減輕原因，則依據刑法第71條第2 項規定，當先依毒品危害
    防制條例第17條第2 項減輕其刑，再依同法條第1 項遞減其
    刑（最高法院99年度台上字第630 、1380、1746號判決參照
    ）。經查被告就其上開所犯毒品危害防制條例第5 條第2 項
    之意圖販賣而持有第二級毒品罪，於偵訊、本院準備程序及
    審理時均就犯罪事實供承在卷，有臺灣屏東地方法院檢察署
    檢察官99年10月21日訊問筆錄、審判筆錄各1 份附卷足證（
    見偵卷一第11頁、本院卷第27頁），堪認被告就所犯意圖販
    賣而持有第二級毒品罪於偵查及審判中均自白犯罪，應依毒
    品危害防制條例第17條第2 項之規定減輕其刑。另查被告於
    偵訊時供承毒品來源是「牛仔」，惟於偵查中檢察官向本院
    聲請羈押訊問時供述：伊之毒品來源還有一個是曹俊吉等語
    （見本院99年度聲羈字第379 號卷第7 頁），已有供出毒品
    來源，其後，屏東地方法院檢察署檢察官因而循線查獲曹竣
    吉，並以100 年度偵字第1271號案件就曹竣吉販賣第二級毒
    品甲基安非他命部分犯行向本院提起公訴等情，有屏東縣政
    府警察局苓雅分局刑事案件移送書及屏東地方法院檢察署10
    0 年度偵字第1271號起訴書、本院100 年度聲羈字第22號被
    告曹竣吉之押票在卷可稽（見偵卷一第58至第61頁），綜上
    ，堪認被告就所犯施用第二級毒品、意圖販賣而持有第二級
    毒品罪，均有供出毒品來源，並因而查獲正犯之情事，爰依
    毒品危害防制條例第17條第1 項規定，就被告上開施用第二
    級毒品罪予以減輕其刑，就所犯意圖販賣而持有第二級毒品
    罪，予以遞減其刑。
  (三)爰審酌被告已曾因相同施用毒品犯行經觀察勒戒處遇，猶未
    能知所警惕，未戒斷其施用毒品之惡習，復行施用毒品，顯
    然漠視法令之禁制，甚而意圖販賣而自曹俊吉、「牛仔」取
    得持有扣案之甲基安非他命，若非警方即時查獲，扣案之甲
    基安非他命將可能經轉讓、販售而流入市面，戕害他人身心
    健康至鉅，嚴重破壞社會治安，惟其事後坦承犯行，犯後態
    度並無不良，並配合警方、檢察官調查犯罪，暨衡酌其施用
    、持有毒品之動機、目的、扣案甲基安非他命之數量、學歷
    為高中肄業，智識程度尚可、家庭經濟狀況小康等一切情狀
    ，分別量處如主文所示之刑，並定其應執行之刑。
  (四)末按被告前未曾因故意犯罪受有期徒刑以上刑之宣告，此有
    上開臺灣高等法院被告前案紀錄表1 份在卷可參，本院考量
    被告因年少無知而一時失慮，致罹刑典，且犯後已坦承犯行
    ，已知悔悟，目前亦有正當職業，有被告之在職證明書1 紙
    可徵，堪認被告歷此偵審經過及科刑教訓，應知警惕而無再
    犯之虞，認其所受刑之宣告以暫不執行為適當，爰依刑法第
    74 條 第1 項第1 款之規定予以宣告緩刑5 年，以啟自新。
    然為促使其日後得以知曉尊重法治之觀念，本院認除前開緩
    刑宣告外，實有賦予被告一定負擔之必要，併依刑法第74條
    第2項 第4 款之規定，諭知其應向公庫支付30萬元，以期符
    合本件緩刑目的。
三、沒收部分：
    扣案如附表所示之甲基安非他命共10包( 重量分別如附表所
    示) ，為被告犯施用第二級毒品及意圖販賣而持有第二級毒
    品所餘之物，應依毒品危害防制條例第18條第1 項前段之規
    定沒收銷燬，再者，包裝上開第二級毒品甲基安非他命之包
    裝袋10只，衡情該包裝袋已分別附著第二級毒品甲基安非他
    命毒品，難以析離，亦無析離之必要與實益，故應將之視為
    查獲之第二級毒品甲基安非他命毒品，亦依毒品危害防制條
    例第18條第1 項前段規定，於被告所犯施用第二級毒品、意
    圖販賣而持有第二級毒品所處該項罪刑項下，各一併諭知沒
    收銷燬之。至上開鑑驗已耗損之第二級毒品甲基安非他命，
    既業已滅失，自無庸諭知沒收銷燬，附此敘明；而電子磅秤
    1 台為被告供本件意圖販賣而持有第二級毒品甲基安非他命
    之犯行所用之物，業據被告供承在卷（見本院卷第28頁背面
    ），應依刑法第38條第1 項第2 款宣告沒收。至該次同時為
    警扣得之手機2 支及現金1 萬5100元，固據被告供承為其所
    有（見警卷一第5 頁、偵卷一第13頁），然無證據證明與被
    告本案施用第二級毒品及意圖販買而持有第二級毒品犯行有
    關，故不予宣告沒收。
據上論斷，應依刑事訴訟法第299 條第1 項前段，毒品危害防制
條例第10條第2 項、第5 條第2 項、第17條第1 項、第2 項、第
18 條 第1 項前段，刑法第11條前段、第51條第5 款、第74條第
1 項第1 款、第2 項第4 款、第38條第1 項第2 款，判決如主文
。
本案經檢察官潘國威到庭執行職務。
中    華    民    國  100     年    8     月    16    日
                  刑事第三庭  審判長法  官  張世賢
                                    法  官  許嘉仁
                                    法  官  蕭筠蓉
以上正本證明與原本無異。
如不服本判決應於收受判決後10日內向本院提出上訴書狀，並應
敘述具體理由；其未敘述上訴理由者，應於上訴期間屆滿後20日
內向本院補提理由書（均須按他造當事人之人數附繕本）「切勿
逕送上級法院」。
中    華    民    國  100     年    8     月    16    日
                                    書記官  張語恬
附表：
┌──┬────────────────────┬───┐
│編號│應    沒     收    銷     燬    之    物│所有人│
├──┼────────────────────┼───┤
│ 1  │第二級毒品甲基安非他命壹包（含包裝袋壹只│鄭國峻│
│    │，檢驗前淨重零點零柒伍公克，檢驗後淨重零│      │
│    │點零陸肆公克)                           │      │
├──┼────────────────────┼───┤
│ 2  │第二級毒品甲基安非他命壹包（含包裝袋壹只│鄭國峻│
│    │，檢驗前淨重零點壹貳貳公克，檢驗後淨重零│      │
│    │點壹壹零公克）                          │      │
├──┼────────────────────┼───┤
│ 3  │第二級毒品甲基安非他命壹包（含包裝袋壹只│鄭國峻│
│    │，檢驗前淨重零點零捌公克，檢驗後淨重零│      │
│    │點零柒公克）                          │      │
├──┼────────────────────┼───┤
│ 4  │第二級毒品甲基安非他命壹包（含包裝袋壹只│鄭國峻│
│    │，檢驗前淨重零點壹玖零公克，檢驗後淨重零│      │
│    │點壹捌壹公克）                          │      │
├──┼────────────────────┼───┤
│ 5  │第二級毒品甲基安非他命壹包（含包裝袋壹只│鄭國峻│
│    │，檢驗前淨重零點柒肆肆公克，檢驗後淨重零│      │
│    │點柒肆公克）                          │      │
├──┼────────────────────┼───┤
│ 6  │第二級毒品甲基安非他命壹包（含包裝袋壹只│鄭國峻│
│    │，檢驗前淨重零點壹玖伍公克，檢驗後淨重零│      │
│    │點壹捌伍公克）                          │      │
├──┼────────────────────┼───┤
│ 7  │第二級毒品甲基安非他命壹包（含包裝袋壹只│鄭國峻│
│    │，檢驗前淨重零點壹貳公克，檢驗後淨重零│      │
│    │點壹壹公克）                          │      │
├──┼────────────────────┼───┤
│ 8  │第二級毒品甲基安非他命壹包（含包裝袋壹只│鄭國峻│
│    │，檢驗前淨重零點貳貳陸公克，檢驗後淨重零│      │
│    │點貳壹陸公克）                          │      │
├──┼────────────────────┼───┤
│ 9  │第二級毒品甲基安非他命壹包（含包裝袋壹只│鄭國峻│
│    │，檢驗前淨重零點壹玖陸公克，檢驗後淨重零│      │
│    │點壹捌伍公克）                          │      │
├──┼────────────────────┼───┤
│ 10 │第二級毒品甲基安非他命壹包（含包裝袋壹只│鄭國峻│
│    │，檢驗前淨重零點貳壹柒公克，檢驗後淨重零│      │
│    │點貳壹零公克）                          │      │
└──┴────────────────────┴───┘
附錄本案論罪科刑之法條：
毒品危害防制條例第5條
意圖販賣而持有第一級毒品者，處無期徒刑或10年以上有期徒刑
，得併科新臺幣7 百萬元以下罰金。
意圖販賣而持有第二級毒品者，處5 年以上有期徒刑，得併科新
臺幣5 百萬元以下罰金。
意圖販賣而持有第三級毒品者，處3 年以上10年以下有期徒刑，
得併科新臺幣3 百萬元以下罰金。
意圖販賣而持有第四級毒品或專供製造、施用毒品之器具者，處
1 年以上7 年以下有期徒刑，得併科新臺幣1 百萬元以下罰金。
毒品危害防制條例第10條
施用第一級毒品者，處6 月以上5 年以下有期徒刑。
施用第二級毒品者，處3 年以下有期徒刑。